臺灣高等法院臺中分院刑事裁定　
111年度聲字第1695號
聲  請  人  臺灣高等檢察署臺中檢察分署檢察官     
受  刑  人  葉裕騰



上列聲請人因受刑人數罪併罰有二裁判以上，聲請定其應執行之
刑（聲請案號：111年度執聲字第712號），本院裁定如下：
    主  文
葉裕騰因犯如附表所示各罪所處之刑，有期徒刑部分應執行有期
徒刑肆月。
    理  由
一、聲請意旨略以：受刑人葉裕騰（下稱受刑人）因違反洗錢防
    制法等數罪，先後經判決確定如附表。數罪中雖有刑法第50
    條第1項但書所列情形，惟受刑人已請求檢察官聲請定應執
    行刑，有臺灣臺中地方檢察署民國111年7月25日是否請求定
    應執行刑調查表足稽，應依刑法第50條第2項、第53條、第5
    1條第5款，定其應執行之刑，爰依刑事訴訟法第477條第1項
    聲請裁定等語。
二、裁判確定前犯數罪者，併合處罰之。但有下列情形之一者，
    不在此限：一、得易科罰金之罪與不得易科罰金之罪。二、
    得易科罰金之罪與不得易服社會勞動之罪。三、得易服社會
    勞動之罪與不得易科罰金之罪。四、得易服社會勞動之罪與
    不得易服社會勞動之罪。前項但書情形，受刑人請求檢察官
    聲請定應執行刑者，依第51條規定定之；數罪併罰，分別宣
    告其罪之刑，若宣告多數有期徒刑者，於各刑中之最長期以
    上，各刑合併之刑期以下，定其刑期，但不得逾30年，刑法
    第50條、第51條第5款分別定有明文。是合於定執行刑之數
    罪，若有已經執行完畢者，法院仍應依檢察官之聲請定其執
    行刑，已執行完畢部分則於檢察官指揮執行其執行刑時，予
    以扣除（最高法院104年度台抗字第680號裁定意旨參照）。
三、量刑之輕重，固屬事實審法院得依職權自由裁量之事項，惟
    並非概無法律上之限制，仍應受比例原則及公平原則之限制
    。數罪併罰有二裁判以上宣告多數有期徒刑者，依刑法第53
    條、第51條第5款之規定「於各刑中之最長期以上，各刑合
    併之刑期以下，定其刑期。但不得逾三十年。」係採「限制
    加重原則」規範執行刑之法定範圍，為其定刑之外部界限。
    乃因一律將宣告刑累計執行，刑責恐將偏重而過苛，不符現
    代刑事政策及刑罰之社會功能，而有必要透過定應執行刑程
    序，授權法官對被告本身及所犯各罪為總檢視，進行充分而
    不過度之評價，以妥適調整之。又刑法第57條之規定，係針
    對個別犯罪之科刑裁量，明定刑罰原則以及尤應審酌之各款
    事項，以為科刑輕重之標準；至數罪併罰定應執行刑之裁量
    標準，法無明文，然其裁量仍應兼衡罪責相當及特別預防之
    刑罰目的，具體審酌整體犯罪過程之各罪關係（例如各行為
    彼此間之關聯性《數罪間時間、空間、法益之異同性》、所侵
    害法益之專屬性或同一性、數罪對法益侵害之加重效應等）
    及罪數所反應行為人人格及犯罪傾向等情狀綜合判斷，為妥
    適之裁量，仍有比例原則及公平原則之拘束，倘違背此內部
    界限而濫用其裁量，仍非適法（最高法院104年度台抗字第7
    18號裁定意旨參照）。
四、查受刑人因違反洗錢防制法等數罪，經臺灣嘉義地方法院及
    本院先後判處如附表所示之刑，均分別確定在案（本院為犯
    罪事實最後判決之法院），有各該判決書及臺灣高等法院被
    告前案紀錄表各1份在卷可稽，茲聲請人經受刑人請求，向
    本院聲請定受刑人應執行之刑，有臺灣臺中地方檢察署111
    年7月25日第50條第1項但書案件是否請求檢察官聲請定應執
    行刑調查表在卷可按，依前揭說明，聲請人之聲請洵屬正當
    ，應定其應執行之刑。其所犯如附表編號1所示之罪所處之
    刑，雖前於110年7月19日易科罰金執行完畢，惟仍應與附表
    編號2所處尚未執行完畢之刑，合併定其應執行之刑。另本
    院已發函予受刑人請其於收到函文後5日內具狀陳述意見，
    此有本院111年8月8日111中分高刑華111聲1695字第7487號
    函（稿）、送達證書及臺中市政府警察局烏日分局犁份派出
    所傳真資料在卷可稽（見本院卷第31至37頁），惟受刑人於
    本院111年8月15日合法送達後迄今仍未具狀陳述意見，本院
    業已依最高法院刑事大法庭110年度台抗大字第489號裁定意
    旨，給予其表示意見之機會。依上開說明意旨，本院考量上
    述定應執行刑之基本原則，及受刑人所犯各罪之犯罪態樣、
    相互關係、時間間隔、侵犯法益之綜合效果及合併刑罰所生
    痛苦之加乘效果等情，定如主文所示之應執行刑。
五、至於受刑人所犯如附表編號2所示宣告刑之併科罰金部分，
    不在本案檢察官聲請定應執行刑之列，應與前開附表所示各
    罪所處確定之有期徒刑所定之應執行刑併執行之，附此敘明
    。　　
六、爰依刑事訴訟法第477條第1項，刑法第50條第2項、第53條
    、第51條第5款，裁定如主文。
中　　華　　民　　國　　111 　年　　8 　　月　　24　　日
            刑事第六庭　  審判長法　官　張  靜  琪
                                法　官　鍾  貴  堯
                                法　官　劉  柏  駿
以上正本證明與原本無異。
如不服本裁定，得於收受送達後五日內向本院提出抗告書狀（須
附繕本）。因疫情而遲誤不變期間，得向法院聲請回復原狀。

                                書記官  林  巧  玲
　　　　　
中　　華　　民　　國　　111 　年　　8 　　月　　24　　日

附表：受刑人葉裕騰定應執行刑案件一覽表
編號            1           2 （以下空白） 罪名  侵占 洗錢防制法  宣告刑  有期徒刑3月，如易科罰 金，以新臺幣1,000元折 算1日 有期徒刑2月，併科罰金新臺幣5,000元  犯罪日期  108年9月12日 110年3月9日前某日至同年月10日  偵查機關年度案號  嘉義地檢110年度偵緝字第25號 臺中地檢110年度偵字第18373號  最後事實審 法院 臺灣嘉義地方法院 臺灣高等法院臺中分院   案號 110年度嘉簡字第196號 111年度金上訴字第744號   判決日期 110年3月2日 111年5月31日  確定判決 法院 臺灣嘉義地方法院 臺灣高等法院臺中分院   案號 110年度嘉簡字第196號 111年度金上訴字第744號   判決確定日期 110年4月20日 111年7月11日  是否為得易科罰金（易服社會勞動）之案件罰金之案件  得聲請易科罰金、 得聲請易服社會勞動 不得聲請易科罰金、 得聲請易服社會勞動  備註  嘉義地檢110年度執字第1398號（於110年7月19日易科罰金執行完畢） 臺中地檢111年度執字第8804號